臺灣臺北地方法院民事判決　　　　　　　94年度訴字第2567號
原　　　告　丙○○原名楊祥珮.
原　　　告　乙○○原名林秋均.
被　　　告　甲○○
上列當事人間侵權行為損害賠償事件，本院於民國94年7月11日
言詞辯論終結，判決如下：
    主      文
被告應給付原告丙○○新台幣伍萬零壹佰伍拾元，及自民國94年
3月23日起至清償日止，按年息5％計算之利息。
被告應給付原告乙○○新台幣壹拾萬貳仟陸佰陸拾伍元，及自民
國94年3月23日起至清償日止，按年息5％計算之利息。
原告其餘之訴駁回。
訴訟費用由被告負擔18％，餘由原告丙○○負擔45％，餘由原告
乙○○負擔。
本判決第1項、第2項於原告丙○○、原告乙○○依序以新台幣壹
萬柒仟元、新台幣萬伍仟元供擔保後，得假執行；但被告如依
序以新台幣伍萬零壹佰伍拾元、新台幣壹拾萬貳仟陸佰陸拾伍元
預供擔保後，得免為假執行。
原告其餘假執行之聲請駁回。
    事實及理由
一、原告丙○○原名楊祥珮（下稱丙○○），另原告乙○○原名
    林秋均（下稱乙○○），有卷附戶籍謄本可參（見本院94年
    度店調字第36號卷〈下稱店調卷〉第15至16頁），合先陳明
    。
二、原告主張：被告於民國93年6月2日上午8時30分許，駕駛車
    牌BT-7810號自用小客車，沿台北市○○街由東往西方向行
    駛，至景中街與景文街口時，應遵守交通號誌，遇紅燈應停
    止通行，且於當時並無不能注意之情形，竟貿然闖紅燈，適
    有丙○○騎乘車號RZR-832號輕型機車搭載乙○○，自景文
    街由南往北方向行駛至該處，因閃避不及而發生碰撞，致乙
    ○○受有左、右手肘擦傷、右側臀部挫傷；丙○○則受有左
    右手肘、左右手臂挫擦傷、右肩淤紫傷、右膝、右小腿淤紫
    傷、右腳外踝、右腳多處擦傷等傷害。爰依侵權行為法則，
    訴請被告應各賠償伊等如附表所示各項損害等情。並於本院
    聲明：(一)被告應給付丙○○新台幣（下同）431300元、乙○
    ○405330元，及各加計自附帶民事起訴狀繕本送達翌日起算
    之法定遲延利息。(二)願供擔保請准宣告假執行。
三、被告則以：伊業已賠償乙○○醫藥費用3240元，是乙○○不
    得再請求醫藥費用，且系爭車禍發生丙○○亦與有過失等語
    ，資為抗辯。並於本院聲明：(一)原告之訴及假執行聲請均駁
    回。(二)如受不利之判決，願供擔保請准宣告免為假執行。
四、查，被告於93年6月2日上午8時30分許，駕駛車牌BT-7810號
    自用小客車，沿台北市○○街由東往西方向行駛，至景中街
    與景文街口時，應遵守交通號誌，遇紅燈應停止通行，且於
    當時並無不能注意之情形，竟貿然闖紅燈，適有丙○○騎乘
    車號RZR-832號輕型機車搭載乙○○，自景文街由南往北方
    向行駛至該處，因閃避不及而發生碰撞，致乙○○受有左、
    右手肘擦傷、右側臀部挫傷；丙○○則受有左右手肘、左右
    手臂挫擦傷、右肩淤紫傷、右膝、右小腿淤紫傷、右腳外踝
    、右腳多處擦傷等傷害等情，有醫療費用收據、本院93年度
    交易字第492號刑事判決在卷足憑（見本院94年度交附民字
    第9號卷〈交附民卷〉第7至8頁、店調卷第3至4頁），並為
    兩造所不爭執（見本院卷第30頁反面），堪信為真。
五、按因故意或過失，不法侵害他人之權利者，負損害賠償責任
    ，民法第184條第1項定有明文。次按，不法侵害他人之身體
    、健康、名譽、自由、信用、隱私、貞操，或不法侵害其他
    人格法益而情節重大者，被害人雖非財產上之損害，亦得請
    求賠償相當之金額，民法第195條第1項定有明文。又所謂相
    當，自應以實際加害情形與其名譽影響是否重大，及被害者
    之身分地位與加害人經濟狀況等關係定之（最高法院47台上
    字第1221賀判例意旨參照）。查，被告駕駛上列自小客車竟
    貿然闖紅燈，致與丙○○所騎乘上列機車發生碰撞，致丙○
    ○、乙○○受有傷害乙節，已如前述，足證，丙○○、乙○
    ○受傷與被告過失不法行為間，顯具有相當因果關係。是本
    院應審究者為丙○○、乙○○請求被告應賠償附表所列金額
    是否有據？茲分別論述如下：
(一)、丙○○部分：
  １、醫療費用：
      丙○○主張：伊因系爭車禍支出醫療費用300元乙節，業
      據提出台北市立仁愛醫院醫療費用收據為證（見交附民卷
      第7至8頁），並為被告所不爭執，自屬可取。
  ２、喪失工作損失部分：
      丙○○主張：伊因系爭車禍而遭雇主資遣，受有7個月之
      工作損失計231000元云云，固據提出遣散證明書、勞工保
      險卡為證（見交附民卷第9至10頁）。然查，觀諸該遣散
      證明書記載：「遣散原因為裁減資遣」（見同上卷第9頁
      ），核與勞動基準法第11條第2款所規範，雇主於「業務
      緊縮」時，得與勞工終止勞動契約事由相符，足見丙○○
      係因雇主業主減縮而予以資遣，並非因系爭車禍而遭雇主
      資遣甚明。是丙○○主張：伊因系爭車禍而遭雇主資遣，
      受有7個月之工作損失計231000元云云，即無可取。
  ３、精神慰撫金部分：
      本院審酌丙○○系爭車禍受有左右手肘、左右手臂挫擦傷
      、右肩淤紫傷、右膝、右小腿淤紫傷、右腳外踝、右腳多
      處擦傷等傷害，其為大專畢業、93年度之所得為182900元
      ，另有房屋（含土地）一戶及汽車一輛（見本院卷第17至
      18頁之稅務電子閘門財產所得調件明細表、第31 頁之言
      詞辯論筆錄）；而被告為台北商專初級部畢業，目前經營
      長鴻貿易股份有限公司、93年度所得為0000000元、且有
      房屋房屋（含土地）一戶、土地及投資等收入約00000000
      元（見本院卷第21至頁之稅務電子閘門財產所得調件明細
      表、第31頁言詞辯論筆錄頁之言詞辯論筆錄）等情，認丙
      ○○請求精神慰撫金以100000元為允當。至丙○○逾此所
      為請求，即非有據，應予駁回。
(二)、乙○○部分：
  １、醫療費用：
      乙○○主張：伊因系爭車禍支出醫療費用330元乙節，業
      據提出台北市立仁愛醫院醫療費用收據為證（見交附民卷
      第12頁），並為被告所不爭執，自屬可取。另被告抗辯：
      伊保險公司業已理賠乙○○醫藥費用3240元云云，固據提
      出強制汽車責任險理賠金額確認書、醫療收據等件為證（
      見本院卷第33至36頁）。然查，上列保險公司理賠之醫療
      費用僅含林靜芸整型外科診所、黃崇禮皮膚科診所醫藥費
      用，並未含乙○○本件請求之至台北市仁愛醫院診治支付
      之330元醫療費用在內，故乙○○請求此部分醫療費用330
      元，並無不當。是被告抗辯：伊保險公司業已理賠乙○○
      醫藥費用3240元云云，顯與乙○○系爭醫療費用請求無關
      ，自不足採。
  ２、乙○○主張：伊因系爭車禍而請假5日，致受有工作損失
      5000元乙事，業據提出廷威貿易有限公司勞工保險投保薪
      資調整表為證（見交附民卷第14頁），且經本院依職權函
      該公司查明屬實，亦有該公司94年6月9日回函在卷可稽（
      見本院卷第12頁），是乙○○主張：伊因系爭車禍而請假
      5日，致受有工作損失5000元乙事，自屬可採。
  ３、精神慰撫金部分：
      本院審酌乙○○因系爭車禍受有左、右手肘擦傷、右側臀
      部挫傷，且其雙肘因系爭車禍致有肥厚性疤痕乙節，有卷
      附照片、黃崇禮皮膚科診所證明書、林靜芸整型外科診所
      收據等件可參（見交附民卷第15至17頁），並經本院函查
      無訛，有各該診所函覆可證（見本院卷第10頁、第14頁）
      ，而其正值青春年華（66 年3月5日生，見店調卷第16頁
      之戶籍謄本），手臂因系爭車禍而受有難以癒合之疤痕，
      自受有重大難以言喻之痛苦，並斟酌其為大專肄業，目前
      於廷威貿易有限公司任職，93年度所得為322000元（見本
      院卷第19頁之稅務電子閘門財產所得調件明細表、第31頁
      之言詞辯論筆錄）；而被告為台北商專初級部畢業，目前
      經營長鴻貿易股份有限公司、93年度所得為0000000元、
      且有房屋房屋（含土地）一戶、土地及投資等收入約0000
      0000元（見本院卷第21至頁之稅務電子閘門財產所得調件
      明細表、第31頁言詞辯論筆錄頁之言詞辯論筆錄）等情，
      認乙○○請求精神慰撫金以200000元為允當。至乙○○逾
      此所為請求，即非有據，應予駁回。
六、按債務人之代理人或使用人，關於債之履行有故意或過失時
    ，債務人應與自己之故意或過失負同一責任，第224條亦有
    明文。經查，參照道路交通事故調查報告表(一)所示，系爭肇
    事路口為設置有二時相號誌之路口，號誌之運作正常，顯有
    一方未依號誌指示行使；而被告與丙○○均自述綠燈時進入
    該路口，但並無進一步事證可顯示其二人何者違反號誌管制
    ，顯係雙方於號誌轉換瞬間進入路口致相撞及，應係丙○○
    與被告皆違反號誌管制而發生系爭車禍，且系爭車禍肇事原
    因，經送台北市車輛行車事故鑑定委員會鑑定系爭車禍肇事
    原因，亦認定丙○○騎乘機車行經肇事路口與被告同屬違反
    號誌管制，同屬肇事原因乙情，有卷附該會93年10月27日北
    鑑審字第09330345900號函足憑（見店調卷第18至19頁），
    足見丙○○與被告就系爭車禍發生同有過失。是本院認丙○
    ○與被告既同為系爭車禍肇事原因，故雙方過失比例應各為
    50 ％。而丙○○既騎乘機車搭載乙○○，致發生系爭車禍
    ，是丙○○即屬乙○○之使用人，故乙○○需與丙○○負同
    一過失責任至明。是被告抗辯：丙○○對於系爭車禍發生亦
    屬與有過失等語，即屬足取。準此，被告本應賠償丙○○
    100300 元、乙○○205330元，經與有過失相抵後，被告僅
    需賠償丙○○50150元、乙○○102665元。
七、從而，原告依據侵權行為法則，訴請被告賠償丙○○50150
    元、乙○○102665元，及加計自起訴狀繕本送達翌日（即94
    年3月23日，見交附民卷第1頁）起算之法定遲延利息，為有
    理由，應予駁回。至其等逾此請求，即非有據，應予駁回。
八、兩造陳明願供擔保，聲請宣告假執行或免為假執行，經核原
    告勝訴部分，合於法律規定，爰分別酌定相當之擔保金額宣
    告之；原告其餘假執行之聲請，因訴之駁回而失所依據，不
    予准許。
九、本件事證已臻明確，兩造其餘攻擊或防禦方法，經本院審酌
    後，認均與本件之結論無涉，茲不再一一論述，併予敘明。
十、據上論結，本件原告之訴為一部有理由、一部無理由，依民
    事訴訟法第79條、第85條第1項但書、第390 條第2項、第
    392條第2項，判決如主文。
中　　華　　民　　國　　94　　年　　8　　月　　1 　　日
                  民事第一庭    法　官　楊絮雲
以上正本係照原本作成
如對本判決上訴，須於判決送達後20日內向本院提出上訴狀
中　　華　　民　　國　　94　　年　　8 　　月　　1　　日
                    　　　　　　書記官　高秋芬
